# Cross-references {#cross}

# Analisis Exploratorio 
Cargamos librerias
```{r warning=FALSE}
library(tidyverse)
library(ggplot2)
library(dplyr)
library(readr)
```
Cargamos datos de _Fivethirtyeight_
```{r message=FALSE, warning=FALSE, include=FALSE}
states <- read_csv("https://raw.githubusercontent.com/jpdulcey/Trabajo_Final/main/states.csv")
districts <- read_csv("https://raw.githubusercontent.com/jpdulcey/Trabajo_Final/main/districts.csv")
```
Unimos las base de datos por lo que tenemos 
```{r}
dt<-merge(x = districts, y = states, by = "state")
```
Quitamos columnas no importantes
```{r}
dt <- select(dt,-c(statefp.x, maptype.x, current_map,impossible,statefp.y))
dt$compactness_rank<-as.character(dt$compactness_rank)
```

```{r}
states %>%
  filter(!is.na(compactness_rank)) %>% 
ggplot(aes(compactness_rank,fill=maptype))+
  geom_bar()+labs(title = "Ranking de nivel de compacto de los distritos",x="Ranking",
                  y="Cantitad",fill="Tipo de mapa")+scale_fill_viridis_d(option = "D")+
  theme_minimal()
```
Si miramos lo compacto de nuestros distritos a medida que aumenta el ranking (dismuyendo su nivel de compacto) podemos concluir esto favorece a los republicanos y a los democratas le sirve uno rango medio en el ranking.

```{r}
states %>%
  filter(!is.na(efficiency_gap_extra_seats)) %>% 
ggplot(aes(efficiency_gap_extra_seats,fill=maptype))+
  geom_bar()+labs(title = "Ranking de nivel de compacto de los distritos",x="Ranking",
                  y="Cantitad",fill="Tipo de mapa")+scale_fill_viridis_d(option = "D")+
  theme_minimal()
```

```{r}
districts %>%
  filter(!is.na(minority_chance)) %>% 
ggplot(aes(y=minority_chance,x=maptype,fill=maptype))+
  geom_boxplot(scale = "area")+labs(title = "Probablidad de la minoria",x="Tipo de mapa", y="Porcentaje de la minoria")+scale_fill_viridis_d(option = "D")+
  guides(fill=FALSE,x =  guide_axis(angle = 10))+
  theme_minimal()
  
```

Podemos concluir que la probablidad de la minoria amuenta cuando los mapas son trazados a favor de una mejor relacion mayoria-minoria. El Partido democrata es el mas favorecido cuando la probablidad  de la minoria aumenta.
```{r}
states %>%
  filter(!is.na(county_splits)) %>% 
ggplot(aes(y=county_splits,x=maptype,fill=maptype))+
  geom_boxplot(scale = "area")+labs(title = "Cantidad de divisiones de los condados",x="Tipo de mapa", y="cantidad de divisiones")+scale_fill_viridis_d(option = "D")+
  guides(fill=FALSE,x =  guide_axis(angle = 10))+
  theme_minimal()
```

Cuando observamos la cantidad de veces que se divide un condado el tipo de mapa con mayores divisiones es el diseño con logaritmo para ser compacto y que menos divisiones el más compacto.

```{r}
states %>%
  filter(!is.na(district_perimeters)) %>% 
ggplot(aes(y=district_perimeters,x=maptype,fill=maptype))+
  geom_boxplot(scale = "area")+
  labs(title = "Perimetro del distrito",x="Tipo de mapa", y="Perimentro")+scale_fill_viridis_d(option = "D")+
  guides(fill=FALSE,x =  guide_axis(angle = 10))+
  theme_minimal()
```

Si observamos el perimetro del distrito ningun tipo de mapa se ve mas favoricido.
# Mapas
Estos son los mapas que se van a graficar con shiny se hablitara la opción de escoger que variable se desea observar.
Librerias 

```{r}
library(usmap)
library(ggplot2)
library(shapefiles)
library(maptools)
dt_current<-dt %>% filter(maptype.y=="current") 
dt_current<-dt %>% filter(maptype.y=="current")
```


```{r}
plot_usmap(data = dt_current, values = "efficiency_gap", color = "black") + 
 scale_fill_viridis_c()+ labs(title = "Brecha de eficacia en la eleccion",fill="Eficencia")
  theme(legend.position = "right")
```

```{r}
plot_usmap(data = dt_current, values = "dem_chance", color = "black") + 
  scale_fill_continuous(name = "Chance de lo democratas", label = scales::comma) + 
  theme(legend.position = "right")
```

```{r}
plot_usmap(data = dt_current, values = "PVI", color = "black") + 
  scale_fill_continuous(name = "Indice partisano", label = scales::comma) + 
  theme(legend.position = "right")
```

```{r}
plot_usmap(data = dt_current, values = "compactness_rank", color = "black") + 
  scale_fill_discrete(name="Compacto")+
  theme(legend.position = "right")
``` 

